【裁判字號】    90,台上,4087
【裁判日期】    900705
【裁判案由】    盜匪
【裁判全文】
最高法院刑事判決                                九十年度台上字第四○八七號
    上  訴  人  甲○○
右上訴人因盜匪案件，不服台灣高等法院中華民國九十年四月十七日第二審判決（九
十年度上訴字第二七九號，起訴案號：台灣桃園地方法院檢察署八十九年度偵字第二
五二一、三七一九號、八十八年度偵字第一七○六八號），提起上訴，本院判決如左
：
    主  文
上訴駁回。
    理  由
按刑事訴訟法第三百七十七條規定，上訴於第三審法院，非以判決違背法令為理由，
不得為之。是提起第三審上訴，應以原判決違背法令為理由，係屬法定要件。如果上
訴理由狀並未依據卷內訴訟資料，具體指摘原判決不適用何種法則或如何適用不當，
或所指摘原判決違法情事，顯與法律規定得為第三審上訴理由之違法情形，不相適合
時，均應認其上訴為違背法律上之程式，予以駁回。本件原判決綜核上訴人於警訊時
之自白，共犯張進益之供述，被害人呂理君、蔡林佑霖之指訴，證人黃謀燕之證詞，
扣案霰彈槍及子彈，卷附鑑驗通知書等證據，並參酌全案卷證資料，本於事實審法院
推理之作用，認定上訴人有共同意圖為自己不法之所有，以脅迫致使不能抗拒而取他
人之物之犯行（牽連犯槍砲彈藥刀械管制條例第八條第四項、第十一條第四項、第十
二條第四項之罪），已詳細說明其採證認事之理由，所為論斷，亦均有卷內資料可資
覆按，從形式上觀察，並無違背法令之情形。上訴意旨對原審之論斷，究係違背如何
之經驗法則或論理法則，亦未依據卷內資料為具體之指摘。而縱觀全卷，並無上訴人
請求訊問任何證人、調查任何證據及應為如何調查之資料，原審於行言詞辯論前，審
判長詢以「尚有何證據請求調查﹖」，上訴人猶答稱：「無」，經記明筆錄在卷（原
審卷第八十頁），乃於原審判決後，上訴於本院時，始籠統指原審未傳喚被害人及共
犯，未調查有利之證據云云，除並未具體指摘原判決之有如何應調查而未調查之證據
外，與卷內資料亦不相符合，非依據卷內資料而為指摘。至其另指傅志清交付之新台
幣三萬元，原係其委託傅某代購安非他命，傅某未代為購買而歸還之款，非分得之本
件贓款云云，則係以自己之說詞，為單純之事實上爭辯，非適法之第三審上訴理由。
綜上所述，本件上訴意旨所指，與法律規定得為第三審上訴理由之情形不相適合，其
上訴違背法律上之程式，應予駁回。
據上論結，應依刑事訴訟法第三百九十五條前段，判決如主文。
中      華      民      國     九十     年      七      月      五      日
                              最高法院刑事第二庭
                                  審判長法官  莊  來  成
                                        法官  謝  俊  雄
                                        法官  白  文  漳
                                        法官  蘇  振  堂
                                        法官  吳  昆  仁
      右正本證明與原本無異
                                              書  記  官
中      華      民      國     九十     年      七      月     十二     日


司法院資訊處製作；財團法人民間司法改革基金會備份。
